臺灣高等法院高雄分院民事裁定
111年度抗字第86號
抗  告  人  王郁甯即王家蓁

相  對  人  林聖章  
                      （送達代收人  黎芷妘  住高雄市○○區○○○路000號00樓之0）  
上列抗告人因與相對人間假處分事件，對於民國111年1月19日臺
灣橋頭地方法院111年度全字第5號裁定，提起抗告，本院裁定如
下：
    主    文
抗告駁回。
抗告費用由抗告人負擔。
    理    由
一、按債權人就金錢請求以外之請求，欲保全強制執行者，得聲
    請假處分；又假處分，非因請求標的之現狀變更，有日後不
    能強制執行，或甚難執行之虞者，不得為之，民事訴訟法第
    532條第1項、第2項定有明文。 所謂請求標的之現狀變更，
    係指為請求標的之物，其從前存在之狀態，已有變更或將有
    變更而言（最高法院20年抗字第336號判例參照）。又請求
    及假處分之原因應釋明之；前項釋明如有不足，而債權人陳
    明願供擔保或法院認為適當者，法院得定相當之擔保，命供
    擔保後為假處分，亦為民事訴訟法第533條前段準用第526條
    第1項、第2項所明定。又法院就假處分聲請所為之准駁裁定
    ，乃依債權人一方之聲請，就其對於假處分請求及假處分原
    因之釋明，按其片面主張及所提出之證據而決定，不必審究
    雙方間實體爭執，債權人起訴主張之實體上理由是否正當，
    乃屬本案判決之實體問題，應循訴訟程序處理，非假處分裁
    定中所能解決（最高法院102年度台抗字第940號裁定意旨參
    照）。
二、抗告意旨略以：抗告人所有坐落高雄市○○區○○段000地號土
    地及其上同段1251建號及門牌號碼高雄市○○區○○路000號建
    物（權利範圍均為全部，下稱系爭房地），為抗告人於民國
    107年9月13日所購買，並非相對人借名登記在抗告人名下。
    又系爭房地因遭人堆置雜物及垃圾，抗告人乃決定進行裝潢
    整修，相對人所提供之施工照片，乃抗告人就系爭不動產所
    為之修繕行為，且無可能有任何隱匿系爭房地之情事，自無
    相對人所稱假處分之原因存在。從而，相對人就本件假處分
    之請求及原因均未盡釋明之責，無從命供擔保以代釋明，其
    聲請自不應准許。爰提起抗告，請求廢棄原裁定，並駁回相
    對人之假處分聲請等語。
三、相對人抗辯：系爭房地為伊所實際出資購買，伊已釋明系爭
    房地係借名登記在抗告人名下，以及抗告人將房屋為施工之
    事實上處分，已使系爭房地從前存在之狀態變更，如再為拆
    建、出租等行為，均將使日後有不能強制執行或甚難執行之
    虞。況且抗告人爭執系爭土地有無借名登記乙事，應係本案
    請求有無理由之實體事項，尚非假處分程序所應審究。是原
    裁定准予其供擔保後為假處分，並無不當，抗告即無理由等
    語。
四、經查：
（一）相對人主張：抗告人雖登記為系爭房地所有權人，然系爭
      房地為伊所實際出資購買，相對人已發函終止借名登記關
      係，請求抗告人將系爭房地回復登記等情，已據其提出系
      爭房地位置圖及照片、通訊軟體LINE對話紀錄、所有權狀
      、遙控器照片、不動產異動索引、存證信函附卷為證（見
      原審卷第35頁至第52頁、第55頁），堪認相對人就假處分
      之請求已為相當釋明。至抗告人主張：系爭房地為抗告人
      所購買，並非相對人借名登記等語，然揆諸前揭說明，此
      應於本案訴訟繫屬時，請求法院為本案判決以資解決，尚
      非屬相對人聲請假處分時，先應解決之問題，抗告人執此
      對原裁定聲明不服，非有理由。
（二）其次，抗告人現已對系爭房屋為施工之處分乙節，亦據相
      對人施工照片可證（見原審卷第53頁至第54頁），且為抗
      告人所不爭執。審酌抗告人否認相對人關於借名登記契約
      關係之主張，拒絕移轉登記系爭房地所有權給相對人，且
      抗告人現已對系爭房屋為施工修繕，已變更系爭房屋之現
      狀，且如系爭房地經抗告人移轉或設定負擔，相對人日後
      即不能強制執行或甚難執行等情，應認相對人就假處分之
      原因，已有相當之釋明。
五、綜上所述，相對人就假處分之請求及原因已有釋明，並陳明
    願供擔保以補釋明之不足，其聲請假處分即無不合。原審准
    許相對人假處分之聲請，又審酌標的物受假處分後，抗告人
    不能利用或處分該標的物所受之損害額，以及假處分可能期
    間等情，核定如原審所示之相當擔保金，而為供擔保假處分
    之諭知，並無違誤。綜上，抗告意旨指摘原裁定不當，求予
    廢棄，為無理由，應予駁回。
六、據上論結，本件抗告為無理由，爰裁定如主文。
中　　華　　民　　國　　111 　年　　4 　　月　　12　　日
                           民事第一庭    
                                審判長法  官  謝靜雯
                                      法  官  洪能超
                                      法  官  邱泰錄
以上正本證明與原本無異。
抗告人如不服本裁定應於送達後10日內向本院提出再抗告狀（須
按他造當事人之人數附繕本），並繳納再抗告費新臺幣1,000元
。再為抗告僅得以適用法規顯有錯誤為理由，並應委任律師為代
理人。如委任律師提起再抗告者，應一併繳納再抗告費。　　中
　　華　　民　　國　　111 　年　　4 　　月　　12　　日
                                      書記官  林芊蕙
附註：
再抗告人之配偶、三親等內之血親、二親等內之姻親，或再抗告
人為法人、中央或地方機關時，其所屬專任人員具有律師資格並
經法院認適當者，亦得為第三審代理人。
再抗告人或其法定代理人具有律師資格者及前項情形，應於提起再抗告或委任時釋明之。